臺灣高等法院刑事判決　　　　　　　 100年度上訴字第1507號
上　訴　人　臺灣桃園地方法院檢察署檢察官
上　訴　人
即　被　告　陳濟民
選任辯護人　王有民律師
上　訴　人
即　被　告　高良易
選任辯護人　袁健峰律師
　　　　　　陽文瑜律師
上　訴　人
即　被　告　張奕駿
選任辯護人　葉志飛律師
上　訴　人
即　被　告　魏文豪
上　訴　人
即　被　告　蕭再生
上　訴　人
即　被　告　洪祥
被　　　告　吳純瑋
被　　　告　林啟航
上列上訴人因被告偽造文書等案件，不服臺灣桃園地方法院99年
度訴字第695號，中華民國100年3月31日第一審判決（起訴案號
：臺灣桃園地方法院檢察署99年度偵字第16674號、第17460號、
第19869號）及移送併辦（台灣桃園地方法院檢察署99年度偵字
第20915號），提起上訴，本院判決如下：
    主  文
原判決關於陳濟民、林啟航、張奕駿、魏文豪所犯如附表編號
、、、部分暨陳濟民、林啟航、張奕駿、魏文豪定執行刑
部分均撤銷。
林啟航所犯如附表編號、、所示之罪，各處如附表編號
、、所示之宣告刑。
張奕駿所犯如附表編號、所示之罪，各處如附表編號、
所示之宣告刑。應執行有期徒刑壹年肆月，如附表編號、沒
收欄所示之物均沒收。
魏文豪所犯如附表編號所示之罪，處如附表編號所示之宣告
刑。
陳濟民被訴如附表編號、、、所示部分，均無罪。
其他上訴駁回。
陳濟民上訴駁回部分（即附表編號至、至部分），應執
行有期徒刑伍年，如附表編號至、至沒收欄所示之物均
沒收。
林啟航上開主文第二項撤銷改判部分（即附表編號、、）
與上訴駁回部分（即附表編號至、至），應執行有期徒
刑參年陸月，如附表編號至沒收欄所示之物均沒收。
魏文豪上開主文第四項撤銷改判部分（即附表編號）與上訴駁
回部分（即附表編號至），應執行有期徒刑壹年捌月，如附
表編號至沒收欄所示之物均沒收。
    事  實
一、陳濟民前於民國88年間因贓物案件，經本院臺中分院以90年
    度上訴字第959號判決，判決有期徒刑6月經最高法院以94年
    度台上字第3042號駁回上訴確定，嗣於94年8月22日易科罰
    金而執行完畢；又於96年間因妨害自由案件，經臺灣臺南地
    方法院以96年度易字第1131號判決處有期徒刑2月確定，嗣
    於96年12月4日易科罰金而執行完畢，猶不知悔改。詎陳濟
    民與魏登杰（經檢察官另行偵辦中）等不詳之成年人共同籌
    組詐騙集團，復分別與吳純瑋、林啟航、高良易、張奕駿、
    魏文豪、蕭再生、陳品翔（另行判決）、洪祥、陳伯旻（
    另行審結）等人分組基於共同意圖為自己不法之所有，且基
    於詐欺取財、行使偽造公文書、行使偽造特種文書、冒充公
    務員而行使其職權之犯意聯絡，自98年12月起，由陳濟民（
    附表編號至、至）、魏登杰與大陸地區之詐騙集團
    成員連繫，並推由吳純瑋（附表編號至、至）居中
    介紹負責行動、領款之車手頭林啟航（附表編號至），
    再由該詐騙集團成員假以司法警察、檢察官、法院、書記官
    等司法人員名義，抑或以榮總醫院等其他醫院人員名義，分
    別先後於98年12月22日、30日，99年1月20日，99年3月19日
    、24日、25日（二次）、31日，99年4月1日、13日、15日、
    22日、23日，99年6月9日、11日，向陳春生、李姜應祥、呂
    蜀平、耿玉潔、王守一、杜雅婷、范碧娟、邵美金、賀品心
    、賴添水、林玉娟、鍾葉玉嬌、楊文燕、黃桂花、李劉英等
    人，佯稱遭冒名申設帳戶、涉嫌刑事案件，須至金融機構提
    領款項，交由偽稱司法人員之人監管云云，使之陷於錯誤，
    另將被害人資料提供予林啟航、高良易（附表編號、）
    、張奕駿（附表編號、）、魏文豪（附表編號至）
    、蕭再生（附表編號至）、陳品翔（附表編號、）
    、洪祥（附表編號至）、陳伯旻（附表編號至）
    等人，先指派1人先至便利超商傳真機收受偽造司法文件，
    再於偽造之司法文件上蓋用偽造公務機關印信，並使用偽造
    之公務員識別證，至各該被害人住處附近或約定之處所，冒
    充公務員而行使其職權，且持前開偽造之公文書、特種文書
    據以行使，足以生損害於各該司法機關；其中陳春生、李姜
    應祥、呂蜀平、耿玉潔、杜雅婷、范碧娟、邵美金、賀品心
    、賴添水、林玉娟、黃桂花、李劉英等人，分別受騙新臺幣
    （下同）100萬元、150萬元、250萬元、60萬元、70萬2,000
    元、37萬元、75萬3,000元、57萬元、60萬元、32萬5,000元
    、193萬元、30萬元，合計1,115萬元，另王守一、鍾葉玉嬌
    、楊文燕則幸而未受損失，致該詐騙集團詐欺取財犯行未能
    得逞。而林啟航等人取得詐騙款項後，復交給吳純瑋或該詐
    騙集團指定之其他成員，再轉交給陳濟民、魏登杰等該詐欺
    集團指定成員，各該車手並可獲得詐騙款項2%、3% 或數千
    元不等之報酬。（各次犯行之行為人、被害人均詳如附表編
    號至所示）
二、案經內政部警政署刑事警察局移送，及臺北市政府警察局大
    安分局移送臺灣臺北地方法院檢察署呈請臺灣高等法院檢察
    署檢察長令轉臺灣桃園地方法院檢察署檢察官偵查起訴，暨
    臺灣臺北地方法院檢察署檢察官移送併辦。
    理  由
壹、證據能力部分：
一、按被告之自白，非出於強暴、脅迫、利誘、詐欺、疲勞訊問
    、違法羈押或其他不正之方法，且與事實相符者，得為證據
    ；被告陳述其自白係出於不正之方法者，應先於其他事證而
    為調查，該自白如係經檢察官提出者，法院應命檢察官就自
    白之出於自由意志，指出證明之方法，刑事訴訟法第156 條
    第1項、第3項定有明文。準此，被告吳純瑋、林啟航、高良
    易、張奕駿、魏文豪、蕭再生、洪祥分別於警詢時、偵查
    及原審不利於己之供述，尚無有何顯然不正之方法取得情事
    ，而悖於其自由意志，是被告等人前開不利於己供述均得為
    證據。
二、刑事訴訟法第159條之1第2項規定：「被告以外之人於偵查
    中向檢察官所為之陳述，除顯有不可信之情況者外，得為證
    據。」已揭示被告以外之人於偵查中向檢察官所為之陳述，
    原則上有證據能力，僅於顯有不可信之情況者，始例外否定
    其得為證據。是被告如未主張並釋明顯有不可信之情況時，
    檢察官自無須再就無該例外情形為舉證。至於同法第248條
    第1項前段所規定，檢察官「訊問證人、鑑定人時，如被告
    在場者，被告得親自詰問」，係指「如被告在場者」，始發
    生「被告得親自詰問」情形。又同法條第2項前段雖規定，
    「預料證人、鑑定人於審判時不能訊問者，應命被告在場」
    ，惟其但書復規定，「但恐證人、鑑定人於被告前不能自由
    陳述者，不在此限」。故依現行法，並未強行規定檢察官必
    須待被告在場，始得訊問證人、鑑定人，自不發生在偵查中
    應行交互詰問之問題。依上所述，被告以外之人在檢察官偵
    查中依法具結所為之陳述，除顯有不可信之情況者外，於審
    判中依刑事訴訟法第165條第1項規定合法調查者，即得為證
    據（最高法院100年度台上字第2949號裁判要旨參照）。經
    查，證人即本案共同被告吳純瑋、林啟航、陳伯旻及秘密證
    人甲１於偵查中之證述，被告及辯護人並無釋明有何顯有不
    可信之情況者，並經合法調查，自有證據能力。
三、再按被告以外之人於審判外之陳述雖不符刑事訴訟法第 159
    條之1至之4規定，而經當事人於審判程序同意作為證據，法
    院審酌該言詞陳述或書面陳述作成時之情況，認為適當者，
    亦得為證據；當事人、代理人或辯護人於法院調查證據時，
    知有刑事訴訟法第159條第1項不得為證據之情形，而未於言
    詞辯論終結前聲明異議者，視為有前項之同意，同法第 159
    條之5 定有明文。又該條立法意旨在於傳聞證據未經當事人
    之反對詰問予以核實，原則上先予排除，惟若當事人已放棄
    反對詰問權，於審判程序中表明同意該等傳聞證據可作為證
    據；或於言詞辯論終結前未聲明異議，基於尊重當事人對傳
    聞證據之處分權，及證據資料愈豐富，愈有助於真實發見之
    理念，且強化言詞辯論主義，使訴訟程序得以順暢進行，上
    開傳聞證據亦均具有證據能力。準此，被告等人及渠等辯護
    人對檢察官提出之證人即共同被告彼此間，及證人即被害人
    陳春生、李姜應祥、呂蜀平、耿玉潔、杜雅婷、范碧娟、邵
    美金、賀品心、賴添水、林玉娟、黃桂花、李劉英等人於警
    詢時、偵查中之陳述，被告及辯護人迄本案辯論終結前並未
    聲明異議，復本院認其作成之情形並無不當情形，經審酌後
    認為適當，故渠等證人前開審判外之陳述得為證據。
四、另按鑑定之經過及其結果，應命鑑定人以言詞或書面報告；
    法院或檢察官得囑託醫院、學校或其他相當之機關、團體為
    鑑定，或審查他人之鑑定，準用前開規定，刑事訴訟法第20
    6條第1項、第208條第1項前段定有明文。經查，內政部警政
    署刑事警察局99年6月2日刑紋字第0990057966號鑑定書，屬
    檢察官指揮司法警察囑託之鑑定機關，並為該機關執行指紋
    鑑定公務所出具書面檢驗報告，依刑事訴訟法第159 條之立
    法理由及同法第206 條規定，自得為證據；且被告等人及渠
    等辯護人於本院審判時，就此部分之證據能力並未爭執，復
    核該鑑定書與檢察官所主張之犯罪事實有關聯性，是可認有
    證據能力。
五、復按有事實足認被告或犯罪嫌疑人有刑法第339 條之罪嫌，
    並危害國家安全或社會秩序情節重大，而有相當理由可信其
    通訊內容與本案有關，且不能或難以其他方法蒐集或調查證
    據者，得發通訊監察書，通訊保障及監察法第5條第1項第 2
    款定有明文。經查，本案檢察官就所附之行動電話實施通訊
    監察，乃以其與他犯罪嫌疑人涉犯刑法第339 條之罪嫌，並
    危害國家安全或社會秩序情節重大，而不能或難以其他方法
    蒐集或調查證據，爰經法院准予實施通訊監察，此有法院核
    發之通訊監察書在卷可稽，所得監聽譯文內容合於通訊保障
    及監察法所定要件而取得之證據，亦為被告等人及渠等辯護
    人所不爭執，且與本案事實具有自然關聯性，復查無事證足
    認有違背法定程序或經偽造、變造所取得之情事，自應認有
    證據能力。
六、按被告以外之人於檢察事務官、司法警察官或司法警察調查
    中所為之陳述，與審判中不符時，其先前之陳述具有較可信
    之特別情況，且為證明犯罪事實存否所必要者，得為證據。
    刑事訴訟法第159條之2定有明文。經查，證人即共同被告林
    啟航於99年6月24日警詢時就蕭再生參與附表編號至犯
    罪部分，與本院證稱已有不符，尚無證據證明林啟航於警詢
    所供係屬不法取供，且證人陳伯旻之證述可佐，應認證人林
    啟航於警詢所証有可信之特別情況，應有證據能力。
七、末本案所引後述各項文書、物證，均與本案事實具有自然關
    聯性，復分屬書證、物證性質，亦無事證足認有違背法定程
    序或經偽造、變造所取得之情事，是皆堪認有證據能力。
貳、有罪部分：
一、訊據被告吳純瑋、林啟航、高良易、張奕駿、魏文豪、洪祥
    對上揭犯行坦承不諱（見本院卷一100年6月20日準備程序
    筆錄第4頁、第5頁）；另被告陳濟民、蕭再生則矢口否認有
    何詐欺取財、行使偽造公文書、行使偽造特種文書、冒充公
    務員而行使其職權等犯行。被告陳濟民及辯護人於原審辯稱
    略以：本案並無何共同被告或被害人指陳濟民涉犯各該犯行
    ，雖陳濟民與吳純瑋間曾有通聯紀錄，但吳純瑋敘明陳濟民
    僅為臺中友人，通聯中所述詐騙集團之「總裁」為魏登杰，
    且陳濟民乃因吳純瑋遭「黑吃黑」緣故而陪同前往臺中酒店
    協調事宜，並非主導犯罪之人，自無涉及本案云云。而被告
    蕭再生則以：伊係應林啟航之託駕車前往指定地點，不知渠
    等目的為何且未曾過問，祇知係陪同友人討債云云置辯。於
    本院辯稱：伊沒有參與詐騙集團云云，然查：
（一）被告吳純瑋、林啟航、高良易、張奕駿、魏文豪、洪祥
      於原審及本院對於上揭犯罪事實已坦承不諱（見原審卷三
      第155頁及本院卷100年6月20日筆錄）；又證人即被害人
      陳春生、李姜應祥、呂蜀平、耿玉潔、杜雅婷、范碧娟、
      邵美金、賀品心、賴添水、林玉娟、黃桂花、李劉英等人
      證述遭佯稱司法或醫院之人員詐騙，而交付款項與冒充司
      法人員之車手等情在卷；且有98年12月29日跟拍照片，99
      年1月20日、99年4月13日監視器翻拍照片、行動電話通聯
      紀錄暨通訊監察譯文、存摺節本、自動櫃員機交易明細、
      偽造之被害人陳春生、李姜應祥、呂蜀平、范碧娟、邵美
      金、賀品心、賴添水、李劉英監管科收據、偵查卷宗、傳
      票、執行書等附卷足憑；另被害人陳春生遭詐騙所執之偽
      造監管科收據，其上所留指紋送往內政部警政署刑事警察
      局鑑定，以指紋特徵點比對法、指紋電腦比對法鑑定結果
      ，與被告洪祥檔存指卡右食、左姆、左姆、右食指指紋
      相同等情，亦有該局99年6月2日刑紋字第0990057966號鑑
      定書在卷可參；此外，另有在被告林啟航處扣得之偽造之
      法院印信1個、偽造之法院印文連續章4個、偽造之公正處
      、監管科橡皮章各1個、偽造之台灣省法務部行政單位空
      白識別證1張、行動電話、SIM卡；另在被告吳純瑋處扣得
      之行動電話等物為證，足認被告吳純瑋、林啟航、高良易
      、張奕駿、魏文豪、陳品翔、洪祥、陳伯旻等人確分別
      有涉犯如附表編號至所示之各該詐欺取財、行使偽造
      公文書、行使偽造特種文書、冒充公務員而行使其職權等
      犯行（各組犯罪行為人分別詳如附表編號至所示），
      應可認定。
（二）被告陳濟民部分：
  １、按共同實施犯罪行為之人，在合同意思範圍內，各自分擔
      犯罪行為之一部，相互利用他人之行為，以達其犯罪之目
      的者，即應對於全部所發生之結果，共同負責（最高法院
      28年上字第3110號判例要旨參照）。又共同正犯之成立，
      祇須具有犯意之聯絡，行為之分擔為已足，並不以每一階
      段犯行均經參與為必要（最高法院93年度台上字第535號
      裁判要旨參照）。又按證據由法院自由判斷，故證人之證
      言縱令先後未盡相符，但法院本於審理所得之心證，就其
      證言一部分認為確實可信予以採取，原非法所不許（最高
      法院46年台上字第1155號著有判例可資參照）。另證人之
      證詞，前後雖稍有參差或矛盾，事實審非不可本於經驗法
      則，斟酌其他情形，作合理之比較，定其取捨；即供述證
      據，關於基本事實之陳述，果與真實性無礙而認為真實者
      ，仍非不得予以採信，非謂一有不符或矛盾，即認其全部
      為不足取（最高法院92年度台上字第4387號、91年度台上
      字第5742號判決意旨均可資參照）。
  ２、經查，0000000000行動電話為被告陳濟民所持用，000000
      0000行動電話為吳純瑋所持用，業據吳純瑋於偵查（見16
      674號偵查卷第77-81頁）及原審（見原審卷三第56頁反面
      ）證述在卷；被告陳濟民所持用0000000000電話，於99年
      2月26日與吳純瑋0000000000號電話有如下通話內容：「B
      （吳純瑋）：我今天可能沒回去了，要禮拜天了。A （陳
      濟民）：好ㄚ。B（吳純瑋）：早上酒喝一喝，車子撞掉
      了。A（陳濟民）：車子撞掉了，要牽去修理。（吳純瑋
      ）：我的車有手邊削掉，....B （吳純瑋）：你有確定要
      下南部玩。A（陳濟民）；嘿。B（吳純瑋）這樣禮拜天趕
      的回來嗎。A（陳濟民）：不會，要禮拜一晚上。B（吳純
      瑋）：要禮拜一晚上。A：（陳濟民）這樣。B（吳純瑋）
      ：這樣怎麼辦，「老仔」有要下去嗎。A（陳濟民）：我
      跟你講，「資料」你傳E-MAIL給我。B（吳純瑋）：E-MAI
      L，你有E-MAIL。A（陳濟民）：沒有啦，傳簡訊給我，「
      前幾後幾」這樣。B（吳純瑋）：好啦」等語（見16674號
      偵查卷第151頁正面）；被告陳濟民於99年2月28日10時12
      分隨即接收0000000000（吳純瑋）電話簡訊內容：「0000
      00000000000」（見16674偵查卷第151頁反面）；證人吳
      純瑋於原審經詢問為何傳簡訊數字，吳純瑋證稱：簡訊上
      的數字是伊新的電話號碼；因為怕被監聽，所以我們有講
      好，前面隨便冠三碼，後面隨便冠三碼，中間才是我們電
      話號碼；用如此隱密之方式是用來詐騙使用等語（見原審
      卷三第55頁反面、57頁）；互核二人前述通話內容：「沒
      有啦，傳簡訊給我，『前幾後幾』這樣」，而將簡訊內容
      「000000000000000」數字串前3碼及後3碼剔除，得數字
      串000000000，再於前面加上數字0，得一行動電話門號
      000000000 0，核與證人吳純瑋於原審所證相符；依一般
      常情，詐騙行為人唯恐他人知悉其聯絡行蹤，避之唯恐不
      及，吳純瑋何以將新的手機號碼使被告陳濟民知悉，且依
      被告陳濟民與吳純瑋通話內容顯示，是被告陳濟民主動要
      求吳純瑋傳簡訊給伊，且指示以「前幾後幾」隱蔽之方式
      傳送，是證人吳純瑋於原審證稱上開簡訊電話是要傳給魏
      登杰一節（見原審卷三第57頁），即不可採，足認被告陳
      濟民知悉被告吳純瑋委參與詐騙行為，且與吳純瑋具有指
      揮關係。
  ３、次查，陳濟民0000000000行動電話，於99年3月19日10時
      05分傳送給吳純瑋0000000000電話簡訊：「有空晚上回台
      中來玩」（見16674號偵查卷二第158頁）；證人吳純瑋於
      原審亦確認該通簡訊是陳濟民傳給伊等語（見原審卷三第
      56頁）；而依據吳純瑋所持用0000000000電話於99年3月
      19日10時36分詐騙集團同夥所持用0000000000通話內容：
      「B（詐騙同夥）：02（台北）有嗎？。A（吳純瑋）等一
      下，我聯絡一下。B（詐騙同夥）：你聯絡看有或沒有，
      電話馬上跟我聯絡一下。A（吳純瑋）：機八，『總裁』
      傳短訊叫我晚上有空回去。B（詐騙同夥）：好啦，不要
      緊啦，你趕快連絡一下，他叫你晚上回來喔.....B（詐騙
      同夥）：這樣喔，你問一下，他要『淡水』的。A（吳純
      瑋）：我問一下，他有很趕嗎。B（詐騙同夥）：有啊，
      一小時趕到行嗎。A（吳純瑋）：應該可以啦好我先聯絡
      一下」等語（見16674號偵查卷二第153頁）；參酌證人即
      共同被告吳純瑋於99年7月8日偵查中證述：伊常叫陳濟民
      為「董仔」、「總裁」等語（見16674號偵查卷第77- 81
      頁）；且於99年7月29日偵查中復稱：伊與陳濟民相約在
      咖啡廳見面，但為免有外人在旁會提前獨自一人下車，而
      陳濟民與魏登杰早已認識，伊曾去電魏登杰時陳濟民有在
      旁邊，另曾詢問陳濟民魏登杰有無在旁，伊認陳濟民不知
      渠等做何事係騙人的等情（見16674號偵查卷第168-171
      頁）；又於原審100年1月11日審判時結稱：陳濟民綽號台
      語都是說董仔，伊都是用台語說董仔，這裡的董仔就是陳
      濟民，譯文上的總裁就是指陳濟民；伊每次去台中幾乎都
      會找陳濟民等語（見原審卷三第56頁反面、第57頁反面）
      ；由上開情節綜合以觀，證人即共同被告吳純瑋於原審雖
      證稱：被告陳濟民沒有參與詐欺犯行等語（見原審卷第55
      頁反面），但參酌其坦認被告陳濟民為通訊監察譯文所指
      之「總裁」乙節，又多次前往臺中地區與被告陳濟民會合
      ，並有傳送隱藏犯罪聯繫電話號碼之簡訊，顯見渠等關係
      過從甚密，應可認被告陳濟民確為該詐騙集團成員之一，
      並居於吳純瑋上手地位之一。
  ４、復查，再進一步勾稽卷附通訊監察譯文，被告吳純瑋先於
      99年2月28日上午10時12分許、15分許、20分許、26分許
      、31分許、37分許、42分許、11時18分許持用門號0000-
      000-000號行動電話，密集、不間斷傳送「0000000000000
      00」之簡訊給被告陳濟民使用之門號0000-000-000號行動
      電話（見16674號偵查卷二第151頁反面），俟於同日中午
      12時32分許被告陳濟民旋回電與被告吳純瑋稱「我有看見
      了」，（見16674號偵查卷第152頁），意指獲悉被告吳純
      瑋新持用門號0000000000號行動電話乙事；且被告陳濟民
      再於99年3月19日上午10時5分許，使用上開行動電話門號
      ，傳送內容為「有空晚上回台中來玩！」之簡訊，與被告
      吳純瑋所持門號0000000000號行動電話，隨後被告吳純瑋
      旋於同日上午10時36分許，持門號0000000000號行動電話
      ，與使用門號0000000000號行動電話不詳之人聯繫稱：「
      機八、『總裁』傳短訊叫我晚上有空回去」，已如前述，
      而渠等詐欺集團當日即共犯如附表編號所示之被害人耿
      玉潔詐騙案件；且被告吳純瑋於詐騙得逞後之同日下午2
      時2分許，應前述不詳之人來電稱：「那個『小用的』今
      天晚上幫我傳一下，我晚上要帶回去」（見16674偵查卷
      二第154頁），此舉亦可認被告陳濟民當日稍早所傳送之
      簡訊內容，意指指示被告吳純瑋於詐騙得逞後前去臺中地
      區向其報告，益徵被告吳純瑋在台中聯繫之詐騙集團人員
      之一即為被告陳濟民。
  ５、另查，證人即共同被告陳品翔於原審證稱：那一天去台中
      ，陳濟民跟我們全部的人及阿寶（按即被告吳純偉）說是
      誰把錢拿走的，就是我們詐騙的人，我們都沒有回答，都
      說沒有等語（見原審卷三第10頁反面）；秘密證人甲１於
      偵查中證稱：到了台中在酒店就遇到高高的那個，就是伊
      被收押那天也被收押的台中人，他當天也有跟伊說不要提
      到他；我們先進包廂，包廂裡沒人，阿寶先問是誰吃掉這
      筆錢，後來就一群人出現，包含高高的這個人，這人就開
      口問我們是誰吃了這筆錢，如果查到就斷手斷腳；我們中
      間有單獨被拉出去另外一個包廂，這個人還在大包廂內問
      我們到底是我或小或小航做的，最後我們又集中到一個
      包廂，這個人叫我們做白工抵這筆錢....他說過完年後要
      繼續做等語等語（見16674號偵查卷三第279頁）；於原審
      證稱；伊在98年12月30日在台中酒店看過陳濟民，當時到
      酒店時，他一開始說是誰拿走了錢；他說要做白工還錢，
      做白工就是做詐欺的；一開始是陳濟民在問，後來換其他
      人問，最後他又有進來再問等語（見原審卷三第111頁反
      面）；被告陳濟民亦自承：「我記得當天我有去，吳純瑋
      請我去，他說他們弄丟一筆錢，對方的兄弟約在台中談判
      要找吳純瑋詐欺集團，我與吳純瑋是朋友，當天吳純瑋他
      們已到KTV，我才自己一個人過去，我問櫃檯，他們說有
      ，我是去支援，如果對方有找人來，我可以跟他們談，當
      和事佬這樣談。吳純瑋怕被打，就吳純瑋打電話叫我去幫
      忙，我就過去，我走進去包廂的時候，我問吳純瑋說對方
      的人來了沒，他說還沒，我有問陳品翔、洪翔、林啟航
      ，如果有拿人家去詐騙的錢，要趕快還，人家是指待會要
      來收150萬的人，後來沒有人承認，我就沒有再問了等語
      （見原審卷三第11頁）；是被告陳濟民於98年12月30日被
      告吳純瑋、林啟航、高良易、陳品翔、洪祥共犯如附表
      編號所示之被害人李姜應祥詐騙案後，因遭被告陳品翔
      夥同案外人徐志杰所述詐騙集團成員「黑吃黑」，有命令
      渠等被告南下臺中地區酒店報告並填補贓款150萬元之情
      事，可認被告陳濟民確為被告吳純瑋之上手，否則何以於
      吳純瑋所涉詐騙犯行被黑吃黑後，由被告陳濟民出面處理
      ，被告陳濟民所辯僅是前去幫忙云云，自不可採。是被告
      陳濟民與被告吳純瑋就附表編號至、至所示之各
      該詐騙案件，有犯意聯絡，應可認定。
  ６、是被告陳濟民及其辯護人所辯各節，抑或其他證人為迴護
      被告陳濟民所為之不實陳述，委無可採。
（四）被告蕭再生部分：
  １、被告蕭再生於偵查中坦認其有於99年3月19日、3月24日即
      如附表編號、所示時間，駕車載送被告林啟航、陳伯
      旻等人前往指定之地點乙節（見99年偵字第20915號偵查
      卷第208、209頁）；次查，證人即共同被告林啟航前於99
      年6月24日警詢時陳稱：伊與陳伯旻、蕭再生於99年3月19
      日前往新北市淡水區，由陳伯旻假扮書記官，向被害人取
      款（即如附表編號所示），該次由陳伯旻假冒書記官，
      嗣蕭再生分得數千元；而於同年月24 日渠等復又向被害
      人行騙（即如附表編號所示），但該次未能得逞，繼渠
      等再於同年月25日前去新北市泰山區向被害人詐得70萬元
      （即如附表編號所示），該次蕭再生負責駕車，陳伯旻
      假扮書記官，伊與陳伯旻各分得2萬1,000元，另蕭再生則
      分得數千元，俟渠等於同日轉往桃園縣龜山鄉向被害人行
      騙37萬元（即如附表編號所示），同由蕭再生負責駕車
      ，而陳伯旻則扮演書記官，伊與陳伯旻約分得1萬元，至
      蕭再生計得數千元，於犯罪分工上蕭再生均負責駕車等語
      （見16674號偵查卷一第12頁反面、第13頁）；且於同日
      偵查中證稱：蕭再生係駕駛白牌計程車，渠等犯案均會叫
      蕭再生駕送等語（見16674號偵查卷第40頁）。復於99年8
      月9日偵查中證稱：（99年3月25日在泰山鄉向被害人杜雅
      婷取款（即附表編號）及同日在林口鄉向被害人范碧娟
      取款（即附表編號））當天有伊、蕭再生、陳伯旻三個
      人去，由蕭再生開車等語（見16674號偵查卷三第185頁）
      ，證人林啟航上開所述，被告蕭再生確有參與如附表編號
      至所示各次詐騙犯行，且就各次有無詐騙得逞及金額
      若干，而有分得一定比例報酬抑或無任何報酬之細節詳為
      陳述，可認被告蕭再生非僅單純不知情受雇駕車，而係與
      渠等被告具有犯意聯絡及行為分擔，為本案詐騙集團成員
      之一。此外，復參酌證人即共同被告陳伯旻於偵查中證稱
      ：蕭再生曾載伊去淡水、龜山，同一天還有去泰山；蕭再
      生第1次來桃園載伊的時候，林啟航到淡水時有詢問蕭再
      生願否擔任車手，蕭再生本不願意再做，但於龜山、泰山
      當日仍有負責駕車等語（見17469號偵查卷第87頁）；另
      於原審99年12月21日審判時結稱：伊除與林啟航共同犯案
      外，於3月份並有與蕭再生一同詐騙，蕭再生為白牌計程
      車，且在車上時林啟航並有與詐騙集團成員聯繫等語（見
      見原審卷三第12頁反面）。是綜合證人即共同被告林啟航
      、陳伯旻陳述情節，互核被告蕭再生坦認有駕車搭載渠等
      被告乙節，又此非偶一請託，而係待詐騙犯行著手與否為
      之，且報酬亦依詐騙有無得逞及數額多寡有異，已足佐認
      被告蕭再生當已知悉其所為屬詐騙集團行為之一部，與之
      共犯如附表編號至所示各該詐騙犯行，要堪認定；綜
      核上述，被告蕭再生所辯各節，證人陳伯旻事後為迴護被
      告蕭再生所為之不實陳述，均屬無據，不足以採。
  ２、至共同被告林啟航於本院證稱被告蕭再生不知情云云，依
      上開說明，核屬事後迴護被告之詞，亦不可採。
（五）綜上所述，被告陳濟民所犯如附表編號至、至所
      示，被告吳純瑋所犯如附表編號至、至所示，被
      告林啟航所犯如附表編號至所示，被告高良易所犯如
      附表編號、所示，被告張奕駿所犯如附表編號、
      所示，被告魏文豪所犯如附表至編號所示，被告蕭再
      生所犯如附表編號至所示，被告洪祥所犯如附表編
      號至所示之各該詐欺取財、行使偽造公文書、行使偽
      造特種文書、冒充公務員而行使其職權等事實，應可認定
      。是本案事證明確，被告等人所犯如附表所示各該犯行，
      堪以認定。
二、論罪科刑部分：
（一）按刑法上偽造文書罪，係著重於保護公共信用之法益，即
      使該偽造文書所載名義制作人實無其人，而社會上一般人
      仍有誤信其為真正文書之危險，仍難阻卻犯罪之成立，況
      上訴人所偽造之機關現仍存在，其足生損害於該機關及被
      害人，了無疑義。原判決以其偽造後持以行使詐財，從一
      重論處行使偽造公文書罪刑，於法尚無違誤；又刑法第
      212條之文書，雖為私文書或公文書之一種，但偽造此種
      文書，多屬於為謀生及一時便利起見，其情節較輕，故同
      法於第210條及第211條外，為特設專條科以較輕之刑，依
      特別規定優於普通規定之原則，殊無適用同法第210條或
      第211條，而論以偽造私文書或公文書罪之餘地，最高法
      院54年台上字第1404號、43年台上字第875號著有判例均
      可資參照。另刑事法上之未遂犯，係謂已著手於犯罪行為
      之實行而未遂者而言；所稱著手，指犯人對於犯罪構成事
      實主觀上有此認識，客觀上並有開始實行此一構成事實之
      表徵（行為）者，始稱相當，最高法院82年度台上字第
      2119號判決意旨亦可資參照。
（二）查如附表編號所示之被害人陳春生遭持以偽造「台灣台
      北地方法院地檢署（檢察署）政務科」暨該識別證詐騙
      100萬元，如附表編號所示之被害人李姜應祥遭持以偽
      造「（台灣）台北地方法院地檢署（檢察署）監管科」暨
      該識別證詐騙150萬元，如附表編號所示之被害人呂蜀
      平遭持以偽造「（台灣）台北地方法院地檢署（檢察署）
      監管科」暨該識別證詐騙250萬元，如附表編號所示之
      被害人耿玉潔遭持以偽造法院暨該識別證詐騙60 萬元，
      如附表編號所示之被害人王守一因即時詢問派出所警員
      致未受損，如附表編號所示之被害人杜雅婷遭持以偽造
      法院暨該識別證詐騙70萬2,000元，如附表編號所示之
      被害人范碧娟遭持以偽造「台灣省法務部行政單位公正處
      」暨該識別證詐騙37萬元，如附表編號所示之被害人邵
      美金遭持以偽造「臺灣新竹地方法院檢察總署」」暨該識
      別證詐騙75萬3,000元，如附表編號所示之被害人賀品
      心遭持以偽造「台灣省法務部行政單位」暨該識別證詐騙
      57萬元，如附表編號所示之被害人賴添水遭持以偽造「
      台北地檢署監管科」暨該識別證詐騙60萬元，如附表編號
      遭持以偽造法院暨該識別證詐騙32萬5,000元，如附表
      編號所示之被害人鍾蔡玉嬌因家人制止致未受損，如附
      表編號所示之被害人楊文燕因偽造之「台灣台北地方法
      院地檢署政務科」暨該識別證詐騙，然經向警察報案致未
      受損，如附表編號所示之被害人黃桂花遭持以偽造法院
      暨該識別證詐騙193萬元，如附表編號所示之被害人李
      劉英遭持以偽造「（臺灣）臺中地方法院地檢署監管科」
      、「法務部台中行政執行處」暨該識別證詐騙30萬元，上
      開文書係在表示特定公務機關，又所持證件即為該等公務
      員，為服務證書性質之特種文書，並僭行公務員職權，另
      各該詐騙部分因未能得逞而僅於未遂階段。
（三）故核被告陳濟民、吳純瑋、林啟航、高良易、張奕駿、魏
      文豪、蕭再生、洪祥所犯，分別詳如附表編號至「
      所犯法條及罪名欄」所示，而被告等人所犯偽造公印文之
      階段行為，分別為偽造公文書、特種文書行為所吸收，另
      偽造公文書、特種文書之低度行為，亦為行使偽造公文書
      、特種文書之高度行為所吸收，均不另論罪。
（四）又被告陳濟民、吳純瑋、林啟航、高良易、洪祥、魏登
      杰與陳品翔及該詐騙集團成員就如附表編號、所為，
      被告陳濟民、吳純瑋、林啟航、洪祥、陳伯旻、魏登杰
      及該詐騙集團成員就如附表編號所為，被告陳濟民、吳
      純瑋、林啟航、蕭再生、陳伯旻、魏登杰及該詐騙集團成
      員就如附表編號至所為，被告林啟航、陳伯旻、魏登
      杰及該詐騙集團成員就如附表編號、所為，被告陳濟
      民、吳純瑋、林啟航、陳伯旻、魏登杰及該詐騙集團成員
      就如附表編號、所為，被告陳濟民、吳純瑋、林啟航
      、魏文豪、陳伯旻、魏登杰及該詐騙集團成員就如附表編
      號、所為，被告林啟航、張奕駿、魏文豪、魏登杰及
      該詐騙集團成員就如附表編號所為，被告張奕駿、魏登
      杰及該詐騙集團成員就如附表編號所為，均有犯意聯絡
      及行為分擔，皆應論以共同正犯。再渠等被告就如附表編
      號至、至、至所示各該犯行，各以一行為而
      同時觸犯數罪名，為想像競合犯，應依刑法第55條規定，
      就如附表編號、、、、、、、、、
      、、罪所為從一重之刑法第216條、第211條之行使偽
      造公文書罪，如附表編號所為從一重之刑法第211條之
      偽造公文書罪。另被告等人所犯如附表編號至所示各
      該犯行，犯意各別，行為互異，時間亦殊，為數行為，應
      予分論併罰。
（五）另查，被告陳濟民前於民國88年間因贓物案件，經本院台
      中分院以90年度上訴字第959號判處有期徒刑6月，經最高
      法院以94年度台上字第3042號駁回上訴確定，嗣於94年8
      月22日易科罰金而執行完畢；又於96年間因妨害自由案件
      ，經臺灣臺南地方法院以96年度易字第1131號判處有期徒
      刑2月確定，嗣於96年12月4日易科罰金而執行完畢，有本
      院被告前案紀錄表1份附卷為憑，其受有期徒刑執行完畢
      ，5年以內故意再犯有期徒刑以上之罪，為累犯，應依刑
      法第47條第1項規定加重其刑。被告陳濟民、吳純瑋、林
      啟航、蕭再生就如附表編號所犯詐欺取財未遂行為，與
      被告陳濟民、吳純瑋、林啟航、魏文豪就如附表編號所
      犯詐欺取財未遂行為，皆已著手於詐欺取財行為之實行，
      惟不及取得財物，即遭查獲，為未遂犯，依刑法第25條第
      2項減輕其刑，被告陳濟民部分並先加後減之。
參、原審認定有罪撤銷改判部分：
    原審就附表編號、、、所示之犯行，論處罪刑，固
    非無見。惟查，被告陳濟民否認上開附表編號、、、
    之犯行，為有理由（詳後述），原審認定被告陳濟民為附
    表編號、、、之共犯，即有未洽，被告張奕駿就附
    表編號、，被告魏文豪就附表編號上訴請求從輕量刑
    ，雖無理由，惟原審就附表編號、、、共犯之認定
    即有違誤，應予撤銷，而附表編號、、、之其他共
    犯林啟航、張奕駿、魏文豪定執行刑部分因上開撤銷而失所
    附麗併予撤銷。爰審酌被告林啟航、張奕駿、魏文豪為圖不
    法所得，率而謊稱司法機關及醫院名義行騙被害人，並冒用
    司法人員身分及證件收取贓款，嚴重破壞社會犯罪安全防護
    體系，並利用人性畏懼犯罪制裁之弱點，所為誠屬惡劣至極
    ，其本應從重量刑以嚇制此類不法犯罪，另各該被告有無賠
    償被害人等人損失，及其犯罪之動機、目的、生活狀況、智
    識程度等一切情狀，分別量處如主文二、三、四項所示之刑
    ，並分別定其應執行之刑。沒收部分：（一）在被告林啟航
    處扣得之背包3個、偽造之台灣省法務部行政單位空白識別
    證1張、行動電話15支、SIM卡11張，惟被告林啟航所有供犯
    罪所用之物，業據林啟航於原審供明，均應於被告等人所犯
    各次項下，依刑法第38條第1項第2款規定，宣告沒收。（二
    ）另在被告林啟航處扣得偽造之法院印信1個、偽造之法院
    印文連續章4個、偽造之公正處、監管科橡皮章各1個，屬偽
    造之印章；而被告等人所偽造之各該公文書雖已交給被害人
    而非渠等所有，然如附表編號所示之被害人陳春生遭持以
    偽造公文書其上「臺灣省法院監管科印」印文1枚，如附表
    編號所示之被害人李姜應祥遭持以偽造公文書其上「臺灣
    省法院監管科印」印文1枚，如附表編號所示之被害人呂
    蜀平遭持以偽造公文書其上「臺灣省法院監管科印」印文1
    枚，如附表編號所示之被害人范碧娟遭持以偽造公文書其
    上「臺灣省法院監管科印」印文1枚，如附表編號所示之
    被害人邵美金遭持以偽造公文書其上「新竹地方法院檢察署
    」印文1枚，如附表編號所示之被害人賀品心遭持以偽造
    公文書其上「臺灣省台北監察院印」印文1枚，如附表編號
    所示之被害人賴添水遭持以偽造公文書其上「臺灣省台北
    監察院印」印文1枚，如附表編號所示之被害人李劉英遭
    持以偽造公文書其上「臺灣省台北監察院印」印文1枚，均
    屬偽造之印文，自不問屬於犯人與否，皆應依刑法第219條
    之規定，於所犯各該罪名項下，宣告沒收。至在被告吳純瑋
    處起獲之剩餘贓款1萬3, 000元，應發還給各該被害人；另
    本案其餘查獲之物，經核非被告等人犯罪所用之物，亦非屬
    違禁物，爰不併為沒收之諭知，附此敘明。
肆、原審認定有罪上訴駁回部分（即就被告陳濟民所犯附表編號
    至、至；被告吳純瑋所犯附表編號至、至
    ；被告林啟航所犯附表編號至、至；被告高良易所
    犯附表編號、；被告魏文豪所犯附表編號、、被告
    蕭再生所犯編號至、被告洪祥所犯附表編號至犯
    行部分）：
    原審就被告陳濟民、吳純瑋、林啟航、高良易、魏文豪、蕭
    再生、洪祥分別所犯上開有罪部分，適用上開規定，並審
    酌被告陳濟民、吳純瑋、林啟航、高良易、魏文豪、蕭再生
    、洪祥等人為圖不法所得，率而謊稱司法機關及醫院名義
    行騙被害人，並冒用司法人員身分及證件收取贓款，嚴重破
    壞社會犯罪安全防護體系，並利用人性畏懼犯罪制裁之弱點
    ，所為誠屬惡劣至極，其本應從重量刑以嚇制此類不法犯罪
    ，但姑念被告吳純瑋、林啟航、高良易、魏文豪、洪祥坦
    承犯行，及蕭再生否認犯行之犯罪態度，另各該被告有無賠
    償被害人等人損失，及其犯罪之動機、目的、生活狀況、智
    識程度等一切情狀，分別就被告陳濟民所犯附表編號至
    、至；被告吳純瑋所犯附表編號至、至；被告
    林啟航所犯附表編號至、至；被告高良易所犯附表
    編號、；被告魏文豪所犯附表編號、、被告蕭再生
    所犯編號至、被告洪祥所犯附表編號至犯行部分
    量處如附表所示之刑，就被告吳純瑋、高良易、蕭再生、洪
    祥部分，並於主文分別宣告其等定應執行之刑，認事用法
    ，並無違誤，量刑亦屬妥適。另原審就被告高良易、魏文豪
    與被害人和解情形已予審酌，又被告洪祥於提起上訴後雖
    有與被害人李姜應祥和解，審查其和解金額僅5萬元，且被
    告洪祥所犯為三罪，原審定其應執行之刑，已屬從輕，又
    被告等所犯偽造公文書或行使偽造公文書犯行最輕本刑為1
    年以上有期徒刑之罪，被告陳濟民、蕭再生上訴否認此部分
    犯罪，被告高良易、魏文豪、洪祥上訴請求從輕量刑，公
    訴人上訴請求從重量刑，認均無理由，應予駁回。又按連續
    犯之規定廢除後，例如吸毒、竊盜、搶奪等犯罪，是否會因
    數罪併罰而使刑罰過重而產生不合理之現象乙節，即應逐一
    檢討各罪名之規定，再決定其性質係數罪或一罪，而為避免
    行為人多數犯罪，因數罪併罰之結果，致刑罰輕重失衡，其
    犯罪數代表犯罪行為人穩定的人格傾向，總之相對應的，刑
    罰之使用必要逐漸退縮之情形下，對於數罪併罰之量刑，對
    於第一重宣告刑固然是全數記入應執行刑之基數，但是從第
    二重宣告刑開始則按照責任遞減係數，基此，爰參酌被告等
    人各該犯罪之罪數、參與情形及所得財物等節，各定其應執
    行之刑，以資懲儆。至被告等人或渠等辯護人併請求給予緩
    刑乙節，惟被告等人所犯詐騙行為皆不止一件，顯見渠等被
    告犯罪頻仍，又僅分別賠償被害人損失一部，甚或未為任何
    賠償，難徵已有悛悔實據，況此利用司法機關名義所為之詐
    騙行為危害社會甚深，倘容任被告得藉以坦承犯行，抑或祇
    部分賠償被害人為由獲得緩刑之寬典，無異縱容此類犯罪者
    得由未遭查獲之犯罪所得一部，以邀法院給予緩刑之機會，
    即令被告僅為「車手」身分，然此已危害國家司法權之行使
    ，本院認此情形實不宜給予緩刑之諭知。至被告高良易、張
    奕駿、魏文豪、洪祥等上訴請求宣告緩刑，亦不予准許，附
    此敘明。
伍、無罪部分：
一、公訴意旨另以：被告吳純瑋、陳濟民與魏登杰、林啟航、張
    奕駿、魏文豪、陳伯旻等人共同意圖為自己不法之所有，而
    基於詐欺取財、行使偽造公文書、行使偽造特種文書、冒充
    公務員而行使其職權之犯意聯絡，自98年12月起，由被告陳
    濟民、魏登杰與大陸地區之詐騙集團成員連繫，並推由被告
    吳純瑋居中介紹負責行動、領款之車手頭被告林啟航，再由
    該詐騙集團成員假以司法警察、檢察官、法院、書記官等司
    法人員名義，抑或以榮總醫院等其他醫院人員名義，先後於
    99 年3月31日，99年4月1日，99年6月9日、11日，向被害人
    邵美金、賀品心、黃桂花、李劉英等人，佯稱遭冒名申設帳
    戶、涉嫌刑事案件，須至金融機構提領款項，交由偽稱司法
    人員之人監管云云，使之陷於錯誤，另將被害人資料提供予
    被告林啟航、張奕駿、魏文豪、陳伯旻等人，先指派1人先
    至便利超商傳真機收受偽造司法文件，再於偽造之司法文件
    上蓋用偽造公務機關印信，並使用偽造之公務員識別證，至
    各該被害人住處附近或約定之處所，冒充公務員而行使其職
    權，且持前開偽造之公文書、特種文書據以行使，足以生損
    害於各該司法機關；其中被害人邵美金、賀品心、黃桂花、
    李劉英等人，分別受騙75萬3,000元、57萬元、193萬元、30
    萬元。因認被告吳純瑋、陳濟民就如附表編號、、、
    所示部分，亦涉犯刑法第158條第1項之僭行公務員職權罪
    ，同法第216條、第211條之行使偽造公文書罪，同法第216
    條、第212條之行使偽造特種文書罪，及同法第339條第1項
    之詐欺取財既遂罪嫌。
二、按犯罪事實應依證據認定之，無證據不得認定犯罪事實；不
    能證明被告犯罪或其行為不罰者應諭知無罪之判決，刑事訴
    訟法第154條第2項、第301條第1項定有明文。又認定不利於
    被告之事實，須依積極證據，苟積極證據不足為不利於被告
    事實之認定時，即應為有利於被告之認定；再認定犯罪事實
    所憑之證據，雖不以直接證據為限，間接證據亦包括在內，
    然而無論直接或間接證據，其為訴訟上之證明，須於通常一
    般之人均不致有所懷疑，而得確信其為真實之程度者，始得
    據為有罪之認定；另刑事訴訟法第161 條已於91年2月8日修
    正公布，其第1 項規定：檢察官就被告犯罪事實，應負舉證
    責任，並指出證明之方法；因此，檢察官對於起訴之犯罪事
    實，應負提出證據及說服之實質舉證責任，倘其所提出之證
    據，不足為被告有罪之積極證明，或其指出證明之方法，無
    從說服法院以形成被告有罪之心證，基於無罪推定之原則，
    自應為被告無罪判決之諭知，最高法院30年上字第816 號、
    76年台上字第4986號、92年台上字第128 號著有判例可資參
    照。
三、檢察官認被告吳純瑋、陳濟民就如附表編號、、、
    所示部分，涉犯刑法第158條第1項之僭行公務員職權罪，同
    法第216條、第211條之行使偽造公文書罪，同法第216條、
    第212條之行使偽造特種文書罪，及同法第339條第1項之詐
    欺取財既遂罪嫌，無非係以：被告吳純瑋依通訊監察譯文所
    載內容，屬於詐騙集團居中協調者角色，對其他共犯有犯意
    聯絡及行為分擔情形，自應認有參與如附表編號、、
    、所示之犯行。經查：
（一）按犯罪應依證據認定之，無證據不得認定犯罪事實；被告
      未經審判證明有罪確定前，推定其為無罪，此為我刑事訴
      訟之基本原則。又公訴案件犯罪證據之蒐集，及提起公訴
      後，對犯罪事實之舉證責任及指出證明之方法，均屬公訴
      人之職責，原則上法院僅於當事人之主張及舉證範圍內進
      行調查證據，其經法定程式調查證據之結果，認已足以證
      明犯罪事實時，始得為犯罪事實之認定，若其為訴訟上之
      證明，於通常一般人仍有合理之懷疑存在，尚未達於可確
      信其真實之程度者，在該合理懷疑尚未剔除前，自不能為
      有罪之認定，法院不得以偵查機關關於某種犯罪之調查不
      易，即放棄上開原則之堅持，致有違背刑事訴訟無罪推定
      及嚴格證明之原則，其理甚明。又刑事訴訟法第156條第2
      項規定，被告或共犯之自白，不得作為有罪判決之唯一證
      據，仍應調查其他必要之證據，以察其是否與事實相符；
      其立法旨意乃在防範被告或共犯自白之虛擬致與真實不符
      ，故對自白在證據上之價值加以限制，明定須藉補強證據
      以擔保其真實性；而所謂補強證據，係指除該自白本身之
      外，其他足以證明該自白之犯罪事實確具有相當程度真實
      性之證據而言，雖所補強者，非以事實之全部為必要，但
      亦須因補強證據之質量，與自白之相互利用，足使犯罪事
      實獲得確信者，始足當之，最高法院94年度台上字第2033
      號、96年度台上字第1041號判決意旨均可資參照。
（二）勾稽證人即共同被告林啟航前於99年6月24日警詢時陳稱
      ：伊所得贓款有時交給「阿寶」（即被告吳純瑋），有時
      交給「阿水」（即被告高良易），有時交給大陸地區詐騙
      集團所指定之人等情；再於同日偵查中補稱：伊係經吳純
      瑋介紹而加入該詐騙集團乙節；另於99年8月9日偵查中證
      稱：伊收到贓款後不一定會交給吳純瑋，均依大陸方面或
      吳純瑋指示而定，且吳純瑋不會與車手碰面等語。又證人
      即共同被告陳伯旻於99年7月1日警詢時指稱：伊並不認識
      吳純瑋，行騙時亦未曾見過，大部分均由林啟航負責聯繫
      等語；且於原審99年12月21日審判時證稱：伊在為警查獲
      之前並不認識吳純瑋，於詐騙過程中亦未曾見過吳純瑋等
      節。另證人即共同被告張奕駿於原審100年1月18日審判時
      結稱：伊所犯如附表編號、所示犯行中，吳純瑋並無
      與之聯繫，有時候透過林啟航即得與大陸地區詐騙集團成
      員聯繫，不一定須經由吳純瑋聯繫等語。綜合以觀，渠等
      證人所述內容就被告吳純瑋有無共犯如附表編號、、
      、所示犯行，並無明確之記憶，且參渠等證人主要經
      由被告林啟航「車手頭」負責分配工作，而被告林啟航所
      得贓款亦得逕交給大陸地區詐騙集團所指定之人，非謂必
      須透過被告吳純瑋不可，則依卷內事證，自難單由此一不
      明之證述經過，遽認被告吳純瑋確有參與此部分之犯行。
      ，被告吳純瑋此部分犯罪既不能證明，復依現存事證，尚
      無證據證明陳濟民有指揮林啟航，則陳濟民此部份之犯罪
      ，亦屬不能證明。
（三）是以，本案有關被告吳純瑋、陳濟民涉嫌參與如附表編號
      、、、所示犯行，卷內並無明確之積極事證可佐
      ，通訊監察內容就此部分於當日復無有關被告吳純瑋或陳
      濟民有關於此部分犯罪之聯絡對話，故不得僅由被告吳純
      瑋或出於誤認之單一自白，率認被告陳濟民、吳純瑋有共
      犯此部分犯行，而得以僭行公務員職權、行使偽造公文書
      、行使偽造特種文書及詐欺取財等罪名相繩。
四、原審認定無罪駁回上訴部分（維持原判決被告吳純瑋被訴附
    表編號、、、無罪部分）：公訴人所提證據及指出
    證明之方法，無從說服本院形成被告吳純瑋所涉前述犯行為
    有罪之心證，此外，復查無其他積極證據足資認定被告吳純
    瑋涉有公訴人所指附表編號、、、部分犯行，既不
    能證明被告吳純瑋犯此部分犯罪，揆諸前揭規定及說明，原
    審為無罪之諭知，尚無違誤。公訴人就此部分提起上訴，為
    無理由，應予駁回。
五、原審認定有罪撤銷改判無罪部分（撤銷原審諭知被告陳濟民
    附表編號、、、有罪判決改諭知無罪部分）：依現
    存証據，尚不足認被告吳純瑋有參與附表一編號之
    犯行，亦無積極證據證明被告陳濟民有指揮同案被告林啟航
    ，原審認被告陳濟民另共犯附表一編號、、、之犯
    行部分，原判決未詳為審酌，誤為有罪之諭知，尚有不當，
    被告陳濟民上訴否認此部分犯罪，為有理由，應由本院將被
    告陳濟民此部分被訴犯行予以撤銷改判，另為無罪之諭知。
陸、被告張奕駿、洪祥於本院100年9月29日審理期日經合法傳
    喚，無正當理由不到庭，爰不待其陳述逕行判決。
據上論斷，應依刑事訴訟法第369條第1項前段、第364條、第368
條、第371條、第299條第1項前段、第301條第1項，刑法第28條
、第158條第1項、第216條、第211條、第212條、第339條第1項
、第3項、第55條、第47條第1項、第25條第2項、第51條第5款、
第38條第1項第2款、第219條，刑法施行法第1條之1第1項、第2
項前段，判決如主文。
本案經檢察官黃和村到庭執行職務。
中    華    民    國  100    年    10    月    27     日
                  刑事第六庭審判長法  官 邱同印
                                  法  官 黃惠敏
                                  法  官 吳淑惠
以上正本證明與原本無異。
詐欺罪部分不得上訴。
其餘部分如不服本判決，應於收受送達後10日內向本院提出上訴
書狀，其未敘述上訴之理由者並得於提起上訴後10日內向本院補
提理由書（均須按他造當事人之人數附繕本）「切勿逕送上級法
院」。
                                  書記官 陳雅加
中    華    民    國   100    年    11    月    4     日
附錄本判決論罪科刑法條：
刑法第158條
冒充公務員而行使其職權者，處3年以下有期徒刑、拘役或500元
以下罰金。
冒充外國公務員而行使其職權者，亦同。
刑法第211條
偽造、變造公文書，足以生損害於公眾或他人者，處1年以上7年
以下有期徒刑。
刑法第212條
偽造、變造護照、旅券、免許證、特許證及關於品行、能力服務
或其他相類之證書、介紹書，足以生損害於公眾或他人者，處 1
年以下有期徒刑、拘役或300元以下罰金。
刑法第216條
行使第210條至第215條之文書者，依偽造、變造文書或登載不實
事項或使登載不實事項之規定處斷。
刑法第339條
意圖為自己或第三人不法之所有，以詐術使人將本人或第三人之
物交付者，處5年以下有期徒刑、拘役或科或併科1,000元以下罰
金。
以前項方法得財產上不法之利益或使第三人得之者，亦同。
前2項之未遂犯罰之。
（罰金部分，依刑法施行法第1條之1第1項、第2項前段規定，貨
幣單位均變更為新臺幣，且金額皆提高為30倍）
┌──────────────────────────────────────────────────────────────────┐
│附表：                                                                                                             99年度訴字第695號│
├──┬───┬───────┬────┬────────┬───────┬──────────────────┬──────────┤
│編號│行為人│   犯罪時地   │ 被害人 │  詐騙經過      │              │            諭知之宣告刑            │        沒收        │
│    │      │              │        ├────────┤所犯法條及罪名│                                    │                    │
│    │      │              │        │  詐騙金額      │              │                                    │                    │
│    │      │              │        │  （新臺幣）    │              │                                    │                    │
├──┼───┼───────┼────┼────────┼───────┼──────────────────┼──────────┤
│  │陳濟民│98年12月22日，│ 陳春生 │佯稱榮總醫院人員│刑法第158條僭 │陳濟民共同行使偽造公文書，累犯，處有│扣案之背包個、偽造│
│    │吳純瑋│在被害人住居臺│        │及臺北市警局人員│行公務員職權罪│期徒刑貳年；沒收欄所示之物，均沒收。│之台灣省法務部行政單│
│    │林啟航│北市大安區溫州│        │，以其身分遭冒用│、刑法第216條 │吳純瑋共同行使偽造公文書，處有期徒刑│位空白識別證壹張、行│
│    │高良易│街附近。      │        │申設帳戶，並涉及│、第211條行使 │壹年肆月；沒收欄所示之物，均沒收。  │動電話貳拾壹支、ＳＩ│
│    │洪祥│              │        │刑責為由，要求提│偽造公文書罪、│林啟航共同行使偽造公文書，處有期徒刑│Ｍ卡拾壹張，偽造之法│
│    │陳品翔│              │        │領100 萬元交由法│刑法第216條、 │壹年月；沒收欄所示之物，均沒收。  │院印信壹個、偽造之法│
│    │      │              │        │院監管。        │第212條行使偽 │高良易共同行使偽造公文書，處有期徒刑│院印文連續章肆個、偽│
│    │      │              │        ├────────┤造特種文書罪、│壹年貳月；沒收欄所示之物，均沒收。  │造之公正處、監管科橡│
│    │      │              │        │100萬元         │刑法第339條第 │洪祥共同行使偽造公文書，處有期徒刑│皮章各壹個，偽造公文│
│    │      │              │        │                │1項詐欺取財既 │壹年貳月；沒收欄所示之物，均沒收。  │書其上「臺灣省法院監│
│    │      │              │        │                │遂罪。        │（陳品翔部分，另行判決）。          │管科印」印文壹枚，均│
│    │      │              │        │                │              │                                    │沒收。              │
│    │      │              │        │                │              │                                    │                    │
├──┼───┼───────┼────┼────────┼───────┼──────────────────┼──────────┤
│  │陳濟民│98年12月30日，│李姜應祥│佯稱榮總醫院人員│刑法第158條僭 │陳濟民共同行使偽造公文書，累犯，處有│扣案之背包個、偽造│
│    │吳純瑋│在被害人住居桃│        │及臺北市警局人員│行公務員職權罪│期徒刑貳年；沒收欄所示之物，均沒收。│之台灣省法務部行政單│
│    │林啟航│園縣中壢市自立│        │，以其涉及常業詐│、刑法第216條 │吳純瑋共同行使偽造公文書，處有期徒刑│位空白識別證壹張、行│
│    │高良易│五街附近。    │        │欺犯嫌，要求提領│、第211條行使 │壹年肆月；沒收欄所示之物，均沒收。  │動電話貳拾壹支、ＳＩ│
│    │洪祥│              │        │150 萬元及20萬元│偽造公文書罪、│林啟航共同行使偽造公文書，處有期徒刑│Ｍ卡拾壹張，偽造之法│
│    │陳品翔│              │        │本票，交由法院監│刑法第216條、 │壹年月；沒收欄所示之物，均沒收。  │院印信壹個、偽造之法│
│    │      │              │        │管。            │第212條行使偽 │高良易共同行使偽造公文書，處有期徒刑│院印文連續章肆個、偽│
│    │      │              │        ├────────┤造特種文書罪、│壹年貳月；沒收欄所示之物，均沒收。  │造之公正處、監管科橡│
│    │      │              │        │150萬元（20萬元 │刑法第339條第 │洪祥共同行使偽造公文書，處有期徒刑│皮章各壹個，偽造公文│
│    │      │              │        │本票未交付）    │1項詐欺取財既 │壹年貳月；沒收欄所示之物，均沒收。  │書其上「臺灣省法院監│
│    │      │              │        │                │遂罪。        │（陳品翔部分，另行判決）            │管科印」印文壹枚，均│
│    │      │              │        │                │              │                                    │沒收。              │
├──┼───┼───────┼────┼────────┼───────┼──────────────────┼──────────┤
│  │陳濟民│99年1 月20日，│ 呂蜀平 │佯稱榮總醫院人員│刑法第158條僭 │陳濟民共同行使偽造公文書，累犯，處有│扣案之背包個、偽造│
│    │吳純瑋│在被害人住居臺│        │及臺北市警局人員│行公務員職權、│期徒刑貳年；沒收欄所示之物，均沒收。│之台灣省法務部行政單│
│    │林啟航│中市○區○○街│        │，以其身分遭冒用│刑法第216條、 │吳純瑋共同行使偽造公文書，處有期徒刑│位空白識別證壹張、行│
│    │洪祥│附近。        │        │申設帳戶，名下資│第211條行使偽 │壹年肆月；沒收欄所示之物，均沒收。  │動電話貳拾壹支、ＳＩ│
│    │陳伯旻│              │        │產凍結並需服刑為│造公文書罪刑法│林啟航共同行使偽造公文書，處有期徒刑│Ｍ卡拾壹張，偽造之法│
│    │      │              │        │由，要求提領 250│第216條、第212│壹年月；沒收欄所示之物，均沒收。  │院印信壹個、偽造之法│
│    │      │              │        │萬元由法院公證。│條行使偽造特種│洪祥共同行使偽造公文書，處有期徒刑│院印文連續章肆個、偽│
│    │      │              │        ├────────┤文書罪刑法第33│壹年貳月；沒收欄所示之物，均沒收。  │造之公正處、監管科橡│
│    │      │              │        │250萬元         │9條第1項詐欺取│（陳伯旻部分，另行審結）。          │皮章各壹個，偽造公文│
│    │      │              │        │                │財既遂罪。    │                                    │書其上「臺灣省法院監│
│    │      │              │        │                │              │                                    │管科印」印文壹枚，均│
│    │      │              │        │                │              │                                    │沒收。              │
├──┼───┼───────┼────┼────────┼───────┼──────────────────┼──────────┤
│  │陳濟民│99年3 月19日，│ 耿玉潔 │佯稱臺灣臺北地方│刑法第158條僭 │陳濟民共同行使偽造公文書，累犯，處有│扣案之背包個、偽造│
│    │吳純瑋│在被害人住居新│        │法院檢察署檢察官│行公務員職權罪│期徒刑貳年；沒收欄所示之物，均沒收。│之台灣省法務部行政單│
│    │林啟航│北市淡水區自強│        │，以其銀行帳戶遭│、刑法第216條 │吳純瑋共同行使偽造公文書，處有期徒刑│位空白識別證壹張、行│
│    │蕭再生│路附近。      │        │盜用並涉及刑責為│、第211條行使 │壹年肆月；沒收欄所示之物，均沒收。  │動電話貳拾壹支、ＳＩ│
│    │陳伯旻│              │        │由，要求提領60萬│偽造公文書罪、│林啟航共同行使偽造公文書，處有期徒刑│Ｍ卡拾壹張，偽造之法│
│    │      │              │        │元交由法院監管。│刑法第216條、 │壹年月；沒收欄所示之物，均沒收。  │院印信壹個、偽造之法│
│    │      │              │        ├────────┤第212條行使偽 │蕭再生共同行使偽造公文書，處有期徒刑│院印文連續章肆個、偽│
│    │      │              │        │60萬元          │造特種文書罪、│壹年肆月；沒收欄所示之物，均沒收。  │造之公正處、監管科橡│
│    │      │              │        │                │刑法第339條第 │（陳伯旻部分，另行審結）。          │皮章各壹個，均沒收。│
│    │      │              │        │                │1項詐欺取財既 │                                    │                    │
│    │      │              │        │                │遂罪。        │                                    │                    │
│    │      │              │        │                │              │                                    │                    │
│    │      │              │        │                │              │                                    │                    │
│    │      │              │        │                │              │                                    │                    │
├──┼───┼───────┼────┼────────┼───────┼──────────────────┼──────────┤
│  │陳濟民│99年3 月24日，│ 王守一 │佯稱臺北仁愛醫院│刑法第339條第3│陳濟民共同意圖為自己不法之所有，以詐│       （無）       │
│    │吳純瑋│在被害人住居桃│        │及臺北市警局人員│項、第1項詐欺 │術使人將本人之物交付，未遂，累犯，處│                    │
│    │林啟航│園縣中壢市精忠│        │，以其涉及詐欺為│取財未遂罪。  │有期徒刑壹年。                      │                    │
│    │蕭再生│二街。        │        │由，要求提領銀行│              │吳純瑋共同意圖為自己不法之所有，以詐│                    │
│    │陳伯旻│              │        │帳戶現金交由法院│              │術使人將本人之物交付，未遂，處有期徒│                    │
│    │      │              │        │監管，但經詢問派│              │刑玖月。                            │                    │
│    │      │              │        │出所警員，致未受│              │林啟航共同意圖為自己不法之所有，以詐│                    │
│    │      │              │        │損。            │              │術使人將本人之物交付，未遂，處有期徒│                    │
│    │      │              │        ├────────┤              │刑捌月。                            │                    │
│    │      │              │        │（未遂）        │              │蕭再生共同意圖為自己不法之所有，以詐│                    │
│    │      │              │        │                │              │術使人將本人之物交付，未遂，處有期徒│                    │
│    │      │              │        │                │              │刑玖月。                            │                    │
│    │      │              │        │                │              │（陳伯旻部分，另行審結）。          │                    │
│    │      │              │        │                │              │                                    │                    │
│    │      │              │        │                │              │                                    │                    │
├──┼───┼───────┼────┼────────┼───────┼──────────────────┼──────────┤
│  │陳濟民│99年3 月25日，│ 杜雅婷 │佯稱銀行帳戶涉及│刑法第158條僭 │陳濟民共同行使偽造公文書，累犯，處有│扣案之背包個、偽造│
│    │吳純瑋│在被害人住居新│        │刑案，要求將銀行│行公務員職權罪│期徒刑貳年；沒收欄所示之物，均沒收。│之台灣省法務部行政單│
│    │林啟航│北市泰山區全興│        │帳戶現金交給書記│、刑法第216條 │吳純瑋共同行使偽造公文書，處有期徒刑│位空白識別證壹張、行│
│    │蕭再生│路附近。      │        │官為由，而提領70│、第211條行使 │壹年肆月；沒收欄所示之物，均沒收。  │動電話貳拾壹支、ＳＩ│
│    │陳伯旻│              │        │萬2,000元。     │偽造公文書罪、│林啟航共同行使偽造公文書，處有期徒刑│Ｍ卡拾壹張，偽造之法│
│    │      │              │        ├────────┤刑法第216條、 │壹年月；沒收欄所示之物，均沒收。  │院印信壹個、偽造之法│
│    │      │              │        │70萬2,000元     │第212條行使偽 │蕭再生共同行使偽造公文書，處有期徒刑│院印文連續章肆個、偽│
│    │      │              │        │                │造特種文書罪、│壹年肆月；沒收欄所示之物，均沒收。  │造之公正處、監管科橡│
│    │      │              │        │                │刑法第339條第 │（陳伯旻部分，另行審結）            │皮章各壹個，均沒收。│
│    │      │              │        │                │1項詐欺取財既 │                                    │                    │
│    │      │              │        │                │遂罪。        │                                    │                    │
│    │      │              │        │                │              │                                    │                    │
│    │      │              │        │                │              │                                    │                    │
├──┼───┼───────┼────┼────────┼───────┼──────────────────┼──────────┤
│  │陳濟民│99年3 月25日，│ 范碧娟 │佯稱新竹市警局人│刑法第158條僭 │陳濟民共同行使偽造公文書，累犯，處有│扣案之背包個、偽造│
│    │吳純瑋│在被害人住居新│        │員，以其身分遭冒│行公務員職權罪│期徒刑貳年；沒收欄所示之物，均沒收。│之台灣省法務部行政單│
│    │林啟航│北市林口區忠孝│        │用申設帳戶並涉及│、刑法第216條 │吳純瑋共同行使偽造公文書，處有期徒刑│位空白識別證壹張、行│
│    │蕭再生│路附近。      │        │詐騙案件，要求將│、第211條行使 │壹年肆月；沒收欄所示之物，均沒收。  │動電話貳拾壹支、ＳＩ│
│    │陳伯旻│              │        │銀行帳戶現金交給│偽造公文書罪、│林啟航共同行使偽造公文書，處有期徒刑│Ｍ卡拾壹張，偽造之法│
│    │      │              │        │書記官為由，而提│刑法第216條、 │壹年月；沒收欄所示之物，均沒收。  │院印信壹個、偽造之法│
│    │      │              │        │領37萬元。      │第212條行使偽 │蕭再生共同行使偽造公文書，處有期徒刑│院印文連續章肆個、偽│
│    │      │              │        ├────────┤造特種文書罪、│壹年肆月；沒收欄所示之物，均沒收。  │造之公正處、監管科橡│
│    │      │              │        │37萬元          │刑法第339條第 │（陳伯旻部分，另行審結）。          │皮章各壹個，偽造公文│
│    │      │              │        │                │1項詐欺取財既 │                                    │書其上「臺灣省法院監│
│    │      │              │        │                │遂罪。        │                                    │管科印」印文壹枚，均│
│    │      │              │        │                │              │                                    │沒收。              │
├──┼───┼───────┼────┼────────┼───────┼──────────────────┼──────────┤
│  │林啟航│99年3 月31日，│ 邵美金 │佯稱新竹市警局及│刑法第158條僭 │林啟航共同行使偽造公文書，處有期徒刑│包個、偽造        │
│    │陳伯旻│在被害人住居臺│        │臺灣新竹地方法院│行公務員職權罪│壹年月；沒收欄所示之物，均沒收。  │之台灣省法務部行政單│
│    │      │北市北投國小。│        │書記官，以其身分│、刑法第216 條│（陳伯旻部分，另行審結）。          │位空白識別證壹張、行│
│    │      │              │        │遭冒用並涉及詐騙│、第211條行使 │                                    │動電話拾伍支、ＳＩＭ│
│    │      │              │        │案件為由，要求將│偽造公文書罪、│                                    │卡拾壹張，偽造之法院│
│    │      │              │        │銀行帳戶現金交給│刑法第216條、 │                                    │印信壹個、偽造之法院│
│    │      │              │        │司法人員保管，而│第212條行使偽 │                                    │印文連續章肆個、偽造│
│    │      │              │        │提領75萬3,000 元│造特種文書罪、│                                    │之公正處、監管科橡皮│
│    │      │              │        │。              │刑法第339條第1│                                    │章各壹個，偽造公文書│
│    │      │              │        ├────────┤項詐欺取財既遂│                                    │其上「新竹地方法院檢│
│    │      │              │        │75萬3,000元     │罪。          │                                    │察署」印文壹枚，均沒│
│    │      │              │        │                │              │                                    │收。                │
├──┼───┼───────┼────┼────────┼───────┼──────────────────┼──────────┤
│  │林啟航│99年4月1日，在│ 賀品心 │佯稱新竹市警局人│刑法第158條僭 │林啟航共同行使偽造公文書，處有期徒刑│扣案之背包個、偽造│
│    │陳伯旻│新北市泰山區明│        │員，以其身分遭冒│行公務員職權罪│壹年月；沒收欄所示之物，均沒收。  │之台灣省法務部行政單│
│    │      │志路與同義街口│        │用申設帳戶並涉及│、刑法第216 條│（陳伯旻部分，另行審結）。          │位空白識別證壹張、行│
│    │      │。            │        │刑案，要求將銀行│、第211條行使 │                                    │動電話拾伍支、ＳＩＭ│
│    │      │              │        │帳戶現金交由法院│偽造公文書罪、│                                    │卡拾壹張，偽造之法院│
│    │      │              │        │寄存，而提領57萬│刑法第216條、 │                                    │印信壹個、偽造之法院│
│    │      │              │        │元。            │第212條行使偽 │                                    │印文連續章肆個、偽造│
│    │      │              │        ├────────┤造特種文書罪、│                                    │之公正處、監管科橡皮│
│    │      │              │        │57萬元          │刑法第339條第1│                                    │章各壹個，偽造公文書│
│    │      │              │        │                │項詐欺取財既遂│                                    │其上「臺灣省台北監察│
│    │      │              │        │                │罪。          │                                    │院印」印文壹枚，均沒│
│    │      │              │        │                │              │                                    │收。                │
├──┼───┼───────┼────┼────────┼───────┼──────────────────┼──────────┤
│  │陳濟民│99年4 月13日，│ 賴添水 │佯稱桃園縣警局人│刑法第158條僭 │陳濟民共同行使偽造公文書，累犯，處有│扣案之背包個、偽造│
│    │吳純瑋│在被害人住居新│        │員，以其證件遭通│行公務員職權罪│期徒刑貳年；沒收欄所示之物，均沒收。│之台灣省法務部行政單│
│    │林啟航│北市土城區裕民│        │緝犯冒用，要求提│、刑法第216 條│吳純瑋共同行使偽造公文書，處有期徒刑│位空白識別證壹張、行│
│    │陳伯旻│路附近。      │        │領60萬元交給書記│、第211條行使 │壹年肆月；沒收欄所示之物，均沒收。  │動電話貳拾壹支、ＳＩ│
│    │      │              │        │官。            │偽造公文書罪、│林啟航共同行使偽造公文書，處有期徒刑│Ｍ卡拾壹張，偽造之法│
│    │      │              │        ├────────┤刑法第216條、 │壹年月；沒收欄所示之物，均沒收。  │院印信壹個、偽造之法│
│    │      │              │        │60萬元          │第212條行使偽 │（陳伯旻部分，另行審結）            │院印文連續章肆個、偽│
│    │      │              │        │                │造特種文書罪、│                                    │造之公正處、監管科橡│
│    │      │              │        │                │刑法第339條第1│                                    │皮章各壹個，偽造公文│
│    │      │              │        │                │項詐欺取財既遂│                                    │書其上「臺灣省台北監│
│    │      │              │        │                │罪。          │                                    │察院印」印文壹枚，均│
│    │      │              │        │                │              │                                    │沒收。              │
├──┼───┼───────┼────┼────────┼───────┼──────────────────┼──────────┤
│  │陳濟民│99年4 月15日，│ 林玉娟 │佯稱新竹市警局人│刑法第158條僭 │陳濟民共同行使偽造公文書，累犯，處有│扣案之背包個、偽造│
│    │吳純瑋│在被害人住居新│        │員，以其銀行帳戶│行公務員職權罪│期徒刑貳年；沒收欄所示之物，均沒收。│之台灣省法務部行政單│
│    │林啟航│北市三重區仁孝│        │涉及刑案，要求將│、刑法第216 條│吳純瑋共同行使偽造公文書，處有期徒刑│位空白識別證壹張、行│
│    │陳伯旻│街附近。      │        │銀行帳戶現金交由│、第211條行使 │壹年肆月；沒收欄所示之物，均沒收。  │動電話貳拾壹支、ＳＩ│
│    │      │              │        │地檢署保管，而提│偽造公文書罪、│林啟航共同行使偽造公文書，處有期徒刑│Ｍ卡拾壹張，偽造之法│
│    │      │              │        │領32萬5,000元。 │刑法第216條、 │壹年月；沒收欄所示之物，均沒收。  │院印信壹個、偽造之法│
│    │      │              │        ├────────┤第212條行使偽 │（陳伯旻部分，另行審結）。          │院印文連續章肆個、偽│
│    │      │              │        │32萬5,000元     │造特種文書罪、│                                    │造之公正處、監管科橡│
│    │      │              │        │                │刑法第339條第1│                                    │皮章各壹個，均沒收。│
│    │      │              │        │                │項詐欺取財既遂│                                    │                    │
│    │      │              │        │                │罪。          │                                    │                    │
│    │      │              │        │                │              │                                    │                    │
│    │      │              │        │                │              │                                    │                    │
├──┼───┼───────┼────┼────────┼───────┼──────────────────┼──────────┤
│  │陳濟民│99年4 月22日，│鍾葉玉嬌│佯稱身分遭冒用申│刑法第339條第1│陳濟民共同意圖為自己不法之所有，以詐│       （無）       │
│    │吳純瑋│在被害人住居桃│        │設帳戶並涉及刑案│項、第3項詐欺 │術使人將本人之物交付，未遂，累犯，處│                    │
│    │林啟航│園縣中壢市新中│        │為由，要求將銀行│取財未遂罪。  │有期徒刑壹年。                      │                    │
│    │魏文豪│北路。        │        │帳戶現金交給法院│              │吳純瑋共同意圖為自己不法之所有，以詐│                    │
│    │陳伯旻│              │        │，幸經家人制止而│              │術使人將本人之物交付，未遂，處有期徒│                    │
│    │      │              │        │未受損。        │              │刑玖月。                            │                    │
│    │      │              │        ├────────┤              │林啟航共同意圖為自己不法之所有，以詐│                    │
│    │      │              │        │（未遂）        │              │術使人將本人之物交付，未遂，處有期徒│                    │
│    │      │              │        │                │              │刑捌月。                            │                    │
│    │      │              │        │                │              │魏文豪共同意圖為自己不法之所有，以詐│                    │
│    │      │              │        │                │              │術使人將本人之物交付，未遂，處有期徒│                    │
│    │      │              │        │                │              │刑柒月。                            │                    │
│    │      │              │        │                │              │（陳伯旻部分，另行審結）。          │                    │
│    │      │              │        │                │              │                                    │                    │
│    │      │              │        │                │              │                                    │                    │
├──┼───┼───────┼────┼────────┼───────┼──────────────────┼──────────┤
│  │陳濟民│99年4 月23日，│ 楊文燕 │佯稱榮總醫院人員│刑法刑法第211 │陳濟民共同偽造公文書，累犯，處有期徒│扣案之背包個、偽造│
│    │吳純瑋│在臺北市士林區│        │及警官身分，以其│條偽造公文書罪│刑貳年；沒收欄所示之物，均沒收。    │之台灣省法務部行政單│
│    │林啟航│天母棒球場。  │        │涉及刑案為由，要│、刑法第212條 │吳純瑋共同偽造公文書，處有期徒刑壹年│位空白識別證壹張、行│
│    │魏文豪│              │        │求提領300 萬元交│偽造特種文書罪│肆月；沒收欄所示之物，均沒收。      │動電話貳拾壹支、ＳＩ│
│    │陳伯旻│              │        │由法院公證，幸經│、刑法第339條 │林啟航共同偽造公文書，處有期徒刑壹年│Ｍ卡拾壹張，偽造之法│
│    │      │              │        │向警察報案而未受│第3項、第1項詐│月；沒收欄所示之物，均沒收。      │院印信壹個、偽造之法│
│    │      │              │        │損。            │欺取財未遂罪。│魏文豪共同偽造公文書，處有期徒刑壹年│院印文連續章肆個、偽│
│    │      │              │        ├────────┤              │貳月；沒收欄所示之物，均沒收。      │造之公正處、監管科橡│
│    │      │              │        │（未遂）        │              │（陳伯旻部分另經本院以99年度上訴字第│皮章各壹個，均沒收。│
│    │      │              │        │                │              │4196號判處有期徒刑1年4月在案）。    │                    │
│    │      │              │        │                │              │                                    │                    │
│    │      │              │        │                │              │                                    │                    │
├──┼───┼───────┼────┼────────┼───────┼──────────────────┼──────────┤
│  │林啟航│99年6月9日，在│ 黃桂花 │佯稱醫院人員及隊│刑法第158條僭 │林啟航共同行使偽造公文書，處有期徒刑│扣案之背包個、偽造│
│    │魏文豪│被害人住居臺北│        │長身分，以其涉及│行公務員職權罪│壹年月；沒收欄所示之物，均沒收。  │之台灣省法務部行政單│
│    │張奕駿│市○○區○○路│        │刑案為由，要求將│、刑法第216 條│魏文豪共同行使偽造公文書，處有期徒刑│位空白識別證壹張、行│
│    │      │附近。        │        │銀行帳戶現金交由│、第211條行使 │壹年貳月；沒收欄所示之物，均沒收。  │動電話拾伍支、ＳＩＭ│
│    │      │              │        │監管科保管，計提│偽造公文書罪、│張奕駿共同行使偽造公文書，處有期徒刑│卡拾壹張，偽造之法院│
│    │      │              │        │領193萬元。     │刑法第216條、 │壹年貳月；沒收欄所示之物，均沒收。  │印信壹個、偽造之法院│
│    │      │              │        ├────────┤第212條行使偽 │                                    │印文連續章肆個、偽造│
│    │      │              │        │193萬元         │造特種文書罪、│                                    │之公正處、監管科橡皮│
│    │      │              │        │                │刑法第339條第1│                                    │章各壹個，均沒收。  │
│    │      │              │        │                │項詐欺取財既遂│                                    │                    │
│    │      │              │        │                │罪。          │                                    │                    │
├──┼───┼───────┼────┼────────┼───────┼──────────────────┼──────────┤
│  │張奕駿│99年6 月11日，│ 李劉英 │佯稱臺灣臺中地方│刑法第158條僭 │張奕駿共同行使偽造公文書，處有期徒刑│偽造公文書其上「臺灣│
│    │      │在桃園縣蘆竹鄉│        │法院人員，以其涉│行公務員職權罪│壹年貳月；沒收欄所示之物，均沒收。  │省台北監察院印」印文│
│    │      │台茂購物廣場。│        │及刑案，需將銀行│、刑法第216 條│                                    │壹枚，沒收。        │
│    │      │              │        │帳戶現金交由法院│、第211條行使 │                                    │                    │
│    │      │              │        │監管為由，而提領│偽造公文書罪、│                                    │                    │
│    │      │              │        │30萬元。        │刑法第216條、 │                                    │                    │
│    │      │              │        ├────────┤第212條行使偽 │                                    │                    │
│    │      │              │        │30萬元          │造特種文書罪、│                                    │                    │
│    │      │              │        │                │刑法第339條第1│                                    │                    │
│    │      │              │        │                │項詐欺取財既遂│                                    │                    │
│    │      │              │        │                │罪。          │                                    │                    │
│    │      │              │        │                │              │                                    │                    │
├──┴───┴───────┴────┴────────┴───────┴──────────────────┴──────────┤
│備註：                                                                                                                              │
└──────────────────────────────────────────────────────────────────┘